# 为尽快回款向客户应该支付的货款提供担保是否能够确认收入？

提问人：呼吸爱天王 时间：2023-07-31 15:20:32
企业销售商品后，为了尽快回款，通过与金融机构合作采用融资租赁、定向保兑仓以及按揭贷款等方式将货款尽快收入，但企业需要为客户的还款义务承担回购或者担保，这种情况下是否能够确认收入？
以下是上市公司柳工（ 000528 ）在可转债募集说明书中披露的销售结算模式，我的疑问如上，是否能够确认销售收入，主要是考虑到总感觉风险报酬没有发生转移，虽然新收入准则改为控制了？了？
【 1 】融资租赁模式：（ 1 ）公司全资子公司中恒国际租赁有限公司为出租人的融资租赁模式：中恒国际租赁有限公司根据承租人的要求向公司经销商购买租赁物并出租给承租人（客户）占有、使用、收益、承租人向其支付租金的行为；（ 2 ）外部非关联方融资租赁机构为出租人的融资租赁模式：外部非关联方融资租赁机构根据承租人的要求向柳工经销商购买租赁物并出租给承租人（客户）占有、使用、收益、承租人向其支付租金的行为。
【 2 】定向保兑仓模式：定向保兑仓模式主要为经销商向银行存入30%-50%比例的保证金，向公司开具银行承兑汇票，用于购买公司产品的行为，该模式项下所开具的承兑汇票指定柳工为收款方，柳工对该业务项下的银行敞口差额在经销商无法按期填仓的情况进行回购或担保。
【 3 】按揭贷款模式：公司客户以其向公司购买的工程机械作抵押，向金融机构申请办理按揭贷款，当经销商或客户在贷款期限内连续 3 个月未能按时、足额归还银行贷款本息，或贷款最后到期仍未能足额归还本息，或放款 90 天内未将抵押资料手续办理完毕并送达银行的，柳工承担回购义务。

回答人：chenyiwei
可参考：《中审众环研究 2020 》之“问题2-1-50（卖方为买方用于支付货款的银行贷款提供担保时的收入确认问题）”、“问题2-1-49（企业为客户用于支付货款的借款提供担保时的收入确认、坏账准备计提问题）”。
从 2017 年修订后金融工具准则的视角来看，相当于在确认收入的同时，要确认一项财务担保合同相关的负债，并依据预期信用损失模型对该项负债进行计量。